臺灣雲林地方法院民事裁定
110年度六簡聲字第6號 
聲  請  人  陳秀琴  

相  對  人  陳玉樹  
上列當事人間請求停止強制執行程序事件，本院裁定如下：
      主    文
聲請人供擔保新臺幣51,000元後，本院110年度司執字第23200號
給付票款之強制執行程序，於本院110年度六簡字第202號債務人
異議之訴事件判決確定、和解或撤回起訴前應暫予停止。
      理    由
一、按有回復原狀之聲請，或提起再審或異議之訴，或對於和解
    為繼續審判之請求，或提起宣告調解無效之訴、撤銷調解之
    訴，或對於許可強制執行之裁定提起抗告時，法院因必要情
    形，或依聲請定相當並確實擔保，得為停止強制執行之裁定
    ，強制執行法第18條第2 項定有明文。又法院依強制執行法
    第18條第2 項定擔保金額而准許停止強制執行之裁定者，該
    項擔保係備供債權人因停止執行所受損害之賠償，其數額應
    依標的物停止執行後，債權人未能即時受償或利用該標的物
    所受之損害額，或其因另供擔保強制執行所受之損害額定之
    ，非以標的物之價值或其債權額為依據（最高法院91年度台
    抗字第429號裁定意旨參照）。又「發票人主張本票係偽造
    、變造者，於前條裁定送達後二十日內，得對執票人向為裁
    定之法院提起確認之訴。發票人證明已依前項規定提起訴訟
    時，執行法院應停止強制執行。但得依執票人聲請，許其提
    供相當擔保，繼續強制執行，亦得依發票人聲請，許其提供
    相當擔保，停止強制執行。發票人主張本票債權不存在而提
    起確認之訴不合於第1項之規定者，法院依發票人聲請，得
    許其提供相當並確實之擔保，停止強制執行。」非訟事件法
    第195條定有明文。
二、聲請意旨略以：相對人與聲請人陳秀琴間給付票款強制執行
    事件，由鈞院110年司執字第23200號受理中，惟聲請人從未
    簽發卷內本票，亦未見過該張本票，聲請人完全不知情，故
    該本票為偽造，而就上開執行事件，聲請人業已提起債務人
    異議之訴，若不停止執行，聲請人將受難以回復之損害，債
    務人議之訴此依強制執行法第18條第2 項規定聲請酌定相當
    擔保之金額，請求該訴訟判決確定前停止執行。
三、經查，本110 年度司執字第23200號給付票款強制執行事件
    ，為相對人持本院110年度司票字第188號本票裁定為執行名
    義，聲請就聲請人，即債務人陳秀琴之財產為強制執行，經
    本院民事執行處查封債務人之不動產，是執行程序目前尚未
    終結，而聲請人已向本院提起債務人異議之訴，現由本院11
    0 年度六簡字第202號受理等情，業經本院調取上開執行卷
    宗及債務人異議之訴等卷宗查閱屬實，是聲請人所為本件停
    止執行之聲請，於法尚無不合。又聲請人未於收受本票裁定
    送達20日內提起確認之訴，則依非訟事件法第3項之規定，
    得許聲請人提供相當之擔保，停止強制執行。查本件相對人
    請求標的為新臺幣300,000元。故本院認為應以此金額作為
    債權人（相對人）未能利用該標的物所受之損害額為據，從
    而如停止執行，相對人未能即時受償，預計所受之損害額，
    應為依該數額之法定利息百分之6 計算。參以本件訴訟之訴
    訟標的金額未逾民事訴訟法第466 條所定數額，屬不得上訴
    第三審之事件，至二審終結其期間推定為2 年10個月（參照
    各級法院辦案期限實施要點第2 條規定民事簡易程序第一審
    審判案件期限10個月、民事第二審審判案件期限2 年）。是
    聲請人所應供之確實擔保金額計以51,000元【計算式：300,
    300元6%（《2 ＋10／12》）＝51,000元（元以下4 捨5 入）】
    為適當。準此，爰酌定如主文所示擔保金額准許之。
四、爰依強制執行法第18條第2 項，裁定如主文。
中　　華　　民　　國　　110 　年　　9 　　月　　17　　日
                  斗六簡易庭
                                  法　官　陳定國
以上為正本係照原本作成。
如不服本裁定，應於送達後十日內，向本院提出抗告狀並表明抗
告理由，如於本裁定宣示後送達前提起抗告者，應於裁定送達後
十日內補提抗告理由書（須附繕本），並繳納抗告費新臺幣壹仟
元。
中　　華　　民　　國　　110 　年　　9 　　月　　17　　日
　　　　　　　　　　　　　　　　　書記官  黃鷹平